【裁判字號】    97,訴,349
【裁判日期】    970528
【裁判案由】    違反毒品危害防制條例
【裁判全文】
臺灣新竹地方法院刑事判決               97年度訴字第349號
公  訴  人  臺灣新竹地方法院檢察署檢察官
被      告  甲○○
上列被告因違反毒品危害防制條例案件，經檢察官提起公訴（97
年度毒偵字第198號），本院依簡式審判程序判決如下：
    主  文
甲○○施用第一級毒品，累犯，處有期徒刑柒月；又施用第二級
毒品，累犯，處有期徒刑肆月。應執行有期徒刑拾月。
    事  實
一、甲○○前因違反毒品危害防制條例案件，經本院於民國88年
    11月10日以88年度毒聲字第2303號刑事裁定送觀察、勒戒後
    ，認有繼續施用毒品傾向，復經本院於89年2月11日以89年
    度毒聲字第401號刑事裁定令入戒治處所施以強制戒治，嗣
    經本院於89年8月3日以89年度毒聲字第1945號刑事裁定停止
    戒治，所餘戒治期間付保護管束，再經本院於89年12月29日
    以89年度毒聲字第2961號刑事裁定撤銷停止戒治，並令入戒
    治處所施以強制戒治，於90年9月2日執行完畢，並由新竹地
    方法院檢察署檢察官於90年10月31日以90年度戒毒偵字第22
    9號為不起訴處分確定。復因違反毒品危害防制條例案件，
    經本院於91年7月15日以91年度毒聲字第415號刑事裁定令入
    戒治處所施以強制戒治1年，於92年10月7日執行完畢；刑事
    責任部分，則經本院於92年1月21日以91年度訴字第272號刑
    事判決分別判處有期徒刑1年、5月，應執行有期徒刑1年4月
    確定。再因過失傷害、詐欺案件，分別經臺灣苗栗地方法院
    於92年1月14日以91年度交簡上字第21號刑事判決判處有期
    徒刑6月確定、於93年3月2日以92年度易字第523號刑事判決
    判處有期徒刑10月確定，與前開違反毒品危害防制條例案件
    ，定應執行有期徒刑2年7月確定，於94年11月9日縮短刑期
    假釋出監，嗣於95年3月26日保護管束期滿未經撤銷假釋而
    執行完畢。
二、詎其仍不知悔改，於前揭強制戒治執行完畢釋放後5年內，
    復分別基於施用第一、二級毒品海洛因、安非他命之犯意，
    於97年1月8日晚上11時11分許採尿時起往前回溯26小時內之
    某時，在其位於新竹市○區○○街24號住處，以將第一級毒
    品海洛因摻在香菸內點燃後吸食之方式，施用第一級毒品海
    洛因1次、及於97年1月6、7日某時許，在前揭住處，以將第
    二級毒品安非他命放在玻璃球內點火燒烤，吸食其所產生之
    煙霧等方式，施用第二級毒品安非他命1次，嗣為警於97年1
    月8日晚上9時30分許，在前揭住處為警拘提而查獲，經其同
    意採尿送驗後，呈安非他命、甲基安非他命、嗎啡及可待因
    陽性反應，始查悉上情。
三、案經新竹市警察局少年隊報請台灣新竹地方法院檢察署檢察
    官偵查起訴。
    理  由
一、本件被告甲○○所犯施用第一、二級毒品罪，非死刑、無期
    徒刑、最輕本刑為三年以上有期徒刑之罪，或非高等法院管
    轄第一審之案件，被告於本院準備程序進行中，就被訴事實
    為有罪之陳述，本院認合於新修正刑事訴訟法第273條之1之
    規定，逕以簡式審判程序行之，均合先敘明。
二、訊據被告甲○○對於上揭犯罪事實，於警詢、偵查中及本院
    行準備程序、簡式審判程序時均坦承不諱（見偵查卷第4、5
    頁，本院卷第21、28頁），並有臺灣尖端先進生技醫藥股份
    有限公司於97年1月21日出具之檢體編號H-003號濫用藥物檢
    驗報告、新竹市警察局毒品犯罪嫌疑人尿液採驗作業管制紀
    錄影本各1紙附卷可稽（見偵查卷第9、10頁），被告自白應
    與事實相符，本件事證明確，被告施用第一、二級毒品犯行
    堪以認定，應予依法論科。
三、核被告甲○○所為，係犯毒品危害防制條例第10條第1、2
    項之施用第一、二級毒品罪。其施用前持有第一、二級毒品
    海洛因、安非他命之低度行為，分別為其施用第一、二級毒
    品海洛因、安非他命之高度行為所吸收，均不另論罪。末查
    被告前因違反毒品危害防制條例案件，經本院於92年1月21
    日以91年度訴字第272號刑事判決分別判處有期徒刑1年、5
    月，應執行有期徒刑1年4月確定。再因過失傷害、詐欺案件
    ，分別經臺灣苗栗地方法院於92年1月14日以91年度交簡上
    字第21號刑事判決判處有期徒刑6月確定、於93年3月2日以
    92年度易字第523號刑事判決判處有期徒刑10月確定，與前
    開違反毒品危害防制條例案件，定應執行有期徒刑2年7月確
    定，於94年11月9日縮短刑期假釋出監，嗣於95年3月26日保
    護管束期滿未經撤銷假釋而執行完畢等情，有臺灣高等法院
    被告前案紀錄表及臺灣新竹地方法院檢察署刑案資料查註紀
    錄表等在卷可按，其受徒刑之執行完畢後，5年以內故意再
    犯本件有期徒刑以上之罪，為累犯，應依刑法第47條第1項
    之規定加重其刑。爰審酌毒品海洛因、安非他命戕害吸食者
    之身心甚鉅，被告竟無視法律之禁止而施用，其經觀察勒戒
    、強制戒治後仍未戒除毒癮，再次為本件施用第一、二級毒
    品海洛因、安非他命之犯行，顯見其自制力薄弱，兼衡其犯
    後坦承犯行，態度尚可等一切情狀，分別量處如主文所示之
    刑，並定其應執行刑。
四、據上論斷，應依刑事訴訟法第273條之1第1項、第299條第1
    項前段，毒品危害防制條例第10條第1項、第2項，刑法第11
    條前段、第47條第1項、第51條第5款，判決如主文。
本案經檢察官葉乃瑋到庭執行職務。
中    華    民    國    97    年    5    月    28    日
                  刑事第五庭        法  官  蔡欣怡
如不服本判決應於收受本判決後10日內向本院提出上訴書狀，上
訴書狀應敘述具體理由。上訴書狀未敘述上訴理由者，應於上訴
期間屆滿後20日內補提理由書狀於本院 (均須按他造當事人之人
數附繕本 )「切勿逕送上級法院」。
以上正本證明與原本無異。
中    華    民    國    97    年    5     月    28    日
                                    書記官  劉怡芳
附錄本案論罪科刑法條全文：
毒品危害防制條例第10條第1項、第2項
施用第一級毒品者，處6月以上5年以下有期徒刑。
施用第二級毒品者，處3年以下有期徒刑。


司法院資訊處製作；財團法人民間司法改革基金會備份。
